build/ru_RU.aff
FLAG long
SFX BG Y 191
SFX BG ать и [жчшщ]ать #жужжать --> жужжи (п.н.е.ч.)
SFX BG ать ите [жчшщ]ать #жужжать --> жужжите (п.н.мн.ч.)
SFX BG аться ись [жчшщ]аться #выдержаться --> выдержись (п.н.е.ч.)
SFX BG аться итесь [жчшщ]аться #выдержаться --> выдержитесь (п.н.мн.ч.)
SFX BG ать ли колебать #колебать --> колебли (п.н.е.ч.)
SFX BG ать лите колебать #колебать --> колеблите (п.н.мн.ч.)
SFX BG аться лись лебаться #колебаться --> колеблись (п.н.е.ч.)
SFX BG аться литесь лебаться #колебаться --> колеблитесь (п.н.мн.ч.)
SFX BG ать и рвать #рвать --> рви (п.н.е.ч.)
SFX BG ать ите рвать #рвать --> рвите (п.н.мн.ч.)
SFX BG аться ись рваться #рваться --> рвись (п.н.е.ч.)
SFX BG аться итесь рваться #рваться --> рвитесь (п.н.мн.ч.)
SFX BG ать и лгать #лгать --> лги (п.н.е.ч.)
SFX BG ать ите лгать #лгать --> лгите (п.н.мн.ч.)
SFX BG аться ись лгаться #залгаться --> залгись (п.н.е.ч.)
SFX BG аться итесь лгаться #залгаться --> залгитесь (п.н.мн.ч.)
SFX BG гать жи [^л]гать #брызгать --> брызжи (п.н.е.ч.)
SFX BG гать жите [^л]гать #брызгать --> брызжите (п.н.мн.ч.)
SFX BG гаться жись [^л]гаться #брызгаться --> брызжись (п.н.е.ч.)
SFX BG гаться житесь [^л]гаться #брызгаться --> брызжитесь (п.н.мн.ч.)
SFX BG ать и ждать #ждать --> жди (п.н.е.ч.)
SFX BG ать ите ждать #ждать --> ждите (п.н.мн.ч.)
SFX BG аться ись ждаться #дождаться --> дождись (п.н.е.ч.)
SFX BG аться итесь ждаться #дождаться --> дождитесь (п.н.мн.ч.)
SFX BG дать жи [^ж]дать #глодать --> гложи (п.н.е.ч.)
SFX BG дать жите [^ж]дать #глодать --> гложите (п.н.мн.ч.)
SFX BG даться жись [^ж]даться #глодаться --> гложись (п.н.е.ч.)
SFX BG даться житесь [^ж]даться #глодаться --> гложитесь (п.н.мн.ч.)
SFX BG зать жи зать #вязать --> вяжи (п.н.е.ч.)
SFX BG зать жите зать #вязать --> вяжите (п.н.мн.ч.)
SFX BG заться жись заться #вязаться --> вяжись (п.н.е.ч.)
SFX BG заться житесь заться #вязаться --> вяжитесь (п.н.мн.ч.)
SFX BG кать чи [^ст]кать #скакать --> скачи (п.н.е.ч.)
SFX BG кать чите [^ст]кать #скакать --> скачите (п.н.мн.ч.)
SFX BG каться чись [^ст]каться #доскакаться --> доскачись (п.н.е.ч.)
SFX BG каться читесь [^ст]каться #доскакаться --> доскачитесь (п.н.мн.ч.)
SFX BG скать щи скать #плескать --> плещи (п.н.е.ч.)
SFX BG скать щите скать #плескать --> плещите (п.н.мн.ч.)
SFX BG скаться щись скаться #плескаться --> плещись (п.н.е.ч.)
SFX BG скаться щитесь скаться #плескаться --> плещитесь (п.н.мн.ч.)
SFX BG ать и ткать #ткать --> тки (п.н.е.ч.)
SFX BG ать ите ткать #ткать --> тките (п.н.мн.ч.)
SFX BG аться ись ткаться #ткаться --> ткись (п.н.е.ч.)
SFX BG аться итесь ткаться #ткаться --> ткитесь (п.н.мн.ч.)
SFX BG ать ь лаголать #глаголать --> глаголь (п.н.е.ч.)
SFX BG ать ьте лаголать #глаголать --> глагольте (п.н.мн.ч.)
SFX BG ать ли дремать #дремать --> дремли (п.н.е.ч.)
SFX BG ать лите дремать #дремать --> дремлите (п.н.мн.ч.)
SFX BG имать емли внимать #внимать --> внемли (п.н.е.ч.)
SFX BG имать емлите внимать #внимать --> внемлите (п.н.мн.ч.)
SFX BG нимать емли ринимать #принимать --> приемли (п.н.е.ч.)
SFX BG нимать емлите ринимать #принимать --> приемлите (п.н.мн.ч.)
SFX BG ать и стонать #стонать --> стони (п.н.е.ч.)
SFX BG ать ите стонать #стонать --> стоните (п.н.мн.ч.)
SFX BG аться ись тонаться #исстонаться --> исстонись (п.н.е.ч.)
SFX BG аться итесь тонаться #исстонаться --> исстонитетесь (п.н.мн.ч.)
SFX BG ать и спать #спать --> спи (п.н.е.ч.)
SFX BG ать ите спать #спать --> спите (п.н.мн.ч.)
SFX BG аться ись спаться #выспаться --> выспись (п.н.е.ч.)
SFX BG аться итесь спаться #выспаться --> выспитесь (п.н.мн.ч.)
SFX BG ать ли капать #капать --> капли (п.н.е.ч.)
SFX BG ать лите капать #капать --> каплите (п.н.мн.ч.)
SFX BG ать ли крапать #крапать --> крапли (п.н.е.ч.)
SFX BG ать лите крапать #крапать --> краплите (п.н.мн.ч.)
SFX BG ать ли клепать #клепать --> клепли (п.н.е.ч.)
SFX BG ать лите клепать #клепать --> клеплите (п.н.мн.ч.)
SFX BG ать ли трепать #трепать --> трепли (п.н.е.ч.)
SFX BG ать лите трепать #трепать --> треплите (п.н.мн.ч.)
SFX BG аться лись репаться #трепаться --> треплись (п.н.е.ч.)
SFX BG аться литесь репаться #трепаться --> треплитесь (п.н.мн.ч.)
SFX BG ать ли щепать #щепать --> щепли (п.н.е.ч.)
SFX BG ать лите щепать #щепать --> щеплите (п.н.мн.ч.)
SFX BG ать ли щипать #щипать --> щипли (п.н.е.ч.)
SFX BG ать лите щипать #щипать --> щиплите (п.н.мн.ч.)
SFX BG аться лись щипаться #щипаться --> щиплись (п.н.е.ч.)
SFX BG аться литесь щипаться #щипаться --> щиплитесь (п.н.мн.ч.)
SFX BG ать ь сыпать #сыпать --> сыпь (п.н.е.ч.)
SFX BG ать ьте сыпать #сыпать --> сыпьте (п.н.мн.ч.)
SFX BG аться ься сыпаться #сыпаться --> сыпься (п.н.е.ч.)
SFX BG аться ьтесь сыпаться #сыпаться --> сыпьтесь (п.н.мн.ч.)
SFX BG ать и врать #врать --> ври (п.н.е.ч.)
SFX BG ать ите врать #врать --> врите (п.н.мн.ч.)
SFX BG аться ись враться #завраться --> заврись (п.н.мн.ч.)
SFX BG аться итесь враться #завраться --> завритесь (п.н.мн.ч.)
SFX BG ать и жрать #жрать --> жри (п.н.е.ч.)
SFX BG ать ите жрать #жрать --> жрите (п.н.мн.ч.)
SFX BG аться ись жраться #обожраться --> обожрись (п.н.е.ч.)
SFX BG аться итесь жраться #обожраться --> обожритесь (п.н.мн.ч.)
SFX BG ать и орать #орать --> ори (п.н.е.ч.)
SFX BG ать ите орать #орать --> орите (п.н.мн.ч.)
SFX BG аться ись ораться #обораться --> оборись (п.н.е.ч.)
SFX BG аться итесь ораться #обораться --> оборитесь (п.н.мн.ч.)
SFX BG ать и срать #срать --> сри (п.н.е.ч.)
SFX BG ать ите срать #срать --> срите (п.н.мн.ч.)
SFX BG аться ись сраться #сраться --> срись (п.н.е.ч.)
SFX BG аться итесь сраться #сраться --> сритесь (п.н.мн.ч.)
SFX BG ать и попрать #попрать --> попри (п.н.е.ч.)
SFX BG ать ите попрать #попрать --> поприте (п.н.мн.ч.)
SFX BG ать и сосать #сосать --> соси (п.н.е.ч.)
SFX BG ать ите сосать #сосать --> сосите (п.н.мн.ч.)
SFX BG аться ись сосаться #сосаться --> сосись (п.н.е.ч.)
SFX BG аться итесь сосаться #сосаться --> соситесь (п.н.мн.ч.)
SFX BG сать ши [^о]сать #писать --> пиши (п.н.е.ч.)
SFX BG сать шите [^о]сать #писать --> пишите (п.н.мн.ч.)
SFX BG саться шись [^о]саться #вписаться --> впишись (п.н.е.ч.)
SFX BG саться шитесь [^о]саться #вписаться --> впишитесь (п.н.мн.ч.)
SFX BG истать ещи блистать #блистать --> блещи (п.н.е.ч.)
SFX BG истать ешите блистать #блистать --> блещите (п.н.мн.ч.)
SFX BG тать чи [^ся]тать #метать --> мечи (п.н.е.ч.)
SFX BG тать чите [^ся]тать #метать --> мечите (п.н.мн.ч.)
SFX BG таться чись [^ся]таться #метаться --> мечись (п.н.е.ч.)
SFX BG таться читесь [^ся]таться #метаться --> мечитесь (п.н.мн.ч.)
SFX BG тать чь ятать #прятать --> прячь (п.н.е.ч.)
SFX BG тать чьте ятать #прятать --> прячьте (п.н.мн.ч.)
SFX BG таться чься ятаться #прятаться --> прячься (п.н.е.ч.)
SFX BG таться чьтесь ятаться #прятаться --> прячьтесь (п.н.мн.ч.)
SFX BG хать ши хать #махать --> маши (п.н.е.ч.)
SFX BG хать шите хать #махать --> машите (п.н.мн.ч.)
SFX BG хаться шись хаться #махаться --> машись (п.н.е.ч.)
SFX BG хаться шитесь хаться #махаться --> машитесь (п.н.мн.ч.)
SFX BG еть и еть #глядеть --> гляди (п.н.е.ч.)
SFX BG еть ите еть #глядеть --> глядите (п.н.мн.ч.)
SFX BG еться ись еться #глядеться --> глядись (п.н.е.ч.)
SFX BG еться итесь еться #глядеться --> глядитесь (п.н.мн.ч.)
SFX BG ить и [^аеиоуыэюя]ить #топорщить --> топорщи (п.н.е.ч.)
SFX BG ить ьте [^аеиоуыэюя]ить #топорщить --> топорщьте (п.н.мн.ч.)
SFX BG иться ись [^аеиоуыэюя]иться #топорщиться --> топорщись (п.н.е.ч.)
SFX BG иться ьтесь [^аеиоуыэюя]иться #топорщиться --> топорщьтесь (п.н.мн.ч.)
SFX BG ить й [аеиоуыэюя]ить #клеить --> клей (п.н.е.ч.)
SFX BG ить йте [аеиоуыэюя]ить #клеить --> клейте (п.н.мн.ч.)
SFX BG иться йся [аеиоуыэюя]иться #клеиться --> клейся (п.н.е.ч.)
SFX BG иться йтесь [аеиоуыэюя]иться #клеиться --> клейтесь (п.н.мн.ч.)
SFX BG олоть ели молоть #молоть --> мели (п.н.е.ч.)
SFX BG олоть елите молоть #молоть --> мелите (п.н.мн.ч.)
SFX BG олоться елись молоться #молоться --> мелись (п.н.е.ч.)
SFX BG олоться елитесь молоться #молоться --> мелитесь (п.н.мн.ч.)
SFX BG уть ь [аиоуыюя]нуть #двинуть --> двинь (п.н.е.ч.)
